臺灣臺東地方法院刑事判決　　　　　　　96年度簡上字第40號
公　訴　人　臺灣臺東地方法院檢察署檢察官
上　訴　人
即　被　告　乙○○
上列上訴人因被告違反家庭暴力防治法案件，不服中華民國96年
8月27日本院96年度東簡字第285號第一審判決（聲請簡易判決處
刑案號：臺灣臺東地方法院檢察署96年度偵字第1313號），提起
上訴，本院判決如下：
    主  文
上訴駁回。
乙○○緩刑貳年，緩刑期內應付保護管束。
    事  實
一、乙○○與丙○○為同居男女朋友之事實上夫妻關係，屬家庭
    暴力防治法第3條第2款之家庭成員關係。乙○○曾於民國95
    年10月20日，經本院以95年度家護字第89號民事通常保護令
    裁定令其：不得對丙○○實施身體或精神上不法侵害之行為
    ，不得直接或間接對丙○○為騷擾之行為，該通常保護令之
    有效期間為8 月。詎乙○○於收受上開民事通常保護令後，
    已因違反本院上開民事通常保護令裁定，經本院判處拘役30
    日，甫於96年5 月21日易科罰金執行完畢，竟又基於違反該
    保護令之犯意，於96年5 月29日晚上11時許飲酒後，前往由
    丙○○所經營位在臺東縣大武鄉○○村○○街71之1 號小吃
    店內大聲喧嚷，並當場辱罵丙○○「幹你娘」等語（公然侮
    辱部分未據告訴），迄至翌日凌晨1 時許，又將丙○○所有
    之機車鑰匙丟擲到該處屋簷上，而違反本院所為之上開民事
    通常保護令。
二、案經臺東縣政府警察局大武分局報請臺灣臺東地方法院檢察
    署檢察官偵查起訴。
    理  由
一、按被告以外之人（包括證人、鑑定人、告訴人、被害人及共
    同被告等）於審判外之陳述雖不符刑事訴訟法第159條之1至
    之4 等四條之規定，而經當事人於審判程序同意作為證據，
    法院審酌該言詞陳述或書面陳述作成時之情況，認為適當者
    ，亦得為證據；當事人、代理人或辯護人於法院調查證據時
    ，知有刑事訴訟法第159條第1項不得為證據之情形，而未於
    言詞辯論終結前聲明異議者，視為有前項之同意，同法第15
    9條之5定有明文。本件證人即被害人丙○○於警詢及偵查中
    之陳述，及檢察官所提各項證據，被告於本院對於該等證據
    均未爭執證據能力，本院審酌該等證據作成時之情況，並無
    不宜作為證據之情事，依刑事訴訟法第159條之5第2 項之規
    定，自得作為證據。
二、訊據被告就前揭犯罪事實坦承不諱，核與被害人丙○○之證
    述相符，並有刑案現場平面圖、現場照片4 紙、本院95年度
    家護字第89號民事通常保護令及本院96年度東簡字第107 號
    判決附卷可稽，足認被告自白與事實相符，本件事證明確，
    被告犯行堪予認定。
三、核被告所為，係犯家庭暴力防治法第61條第2 款之違反禁止
    騷擾之違反保護令罪。被告前後之辱罵及丟擲機車鑰匙之舉
    動，時間緊接，顯係基於一個決意，侵害同一法益，且各行
    為之獨立性極為薄弱，依一般社會健全觀念，難以強行分開
    ，在刑法評價上，以視為數個舉動之接續施行，合於包括之
    一行為予以評價，應論以接續犯之單純一罪。原審依家庭暴
    力防治法第61條第2款，刑法第11條前段、第41條第1項前段
    ，逕以簡易判決處刑，處有期徒刑3 月，如易科罰金，以新
    台幣1千元折算1日，其認事用法，洵無不當，量刑亦屬妥適
    ，被告上訴指摘原判決不當，非有理由，其上訴應予駁回。
四、查被告前於71年間因妨害兵役條例案件受有期徒刑3 月之宣
    告，業於71年執行完畢，其於上開刑之執行完畢後，5 年以
    內未曾因故意犯罪受有期徒刑以上刑之宣告，有臺灣高等法
    院被告前案紀錄表1 件可參，被告於犯後坦承罪行，態度良
    好，並與被害人丙○○達成和解，有和解書在卷可憑，而被
    害人復表示宥恕被告，不再追訴其刑責，並審酌被告以零工
    為業，獨立負擔家計，亦有被告戶籍謄本、大武村辦公處證
    明書可佐，綜合上情，本院認被告經此教訓，當知警惕，而
    無再犯之虞，所宣告之刑以暫不執行為適當，爰宣告緩刑 2
    年，並依家庭暴力防治法第38條第1 項之規定，緩刑期內應
    付保護管束，以啟自新。
據上論斷，應依刑事訴訟法刑事訴訟法第455條之1第3項、第368
條，刑法第74條第1項第2款，家庭暴力防治法第38條第1 項，判
決如主文。
本案經檢察官甲○○到庭執行職務。
中　　華　　民　　國　　96　　年　　12　　月　　26　　日
                  刑事第三庭  審判長法  官  莊松泉
                                    法  官  簡芳潔
                                    法  官  蔡玉雪
以上正本證明與原本無異。
本件判決不得上訴。
                                    書記官　陳昭穎
中　　華　　民　　國　　96　　年　　12　　月　　26　　日
附錄：本案論罪科刑法條全文
家庭暴力防治法第61條
違反法院依第十四條第一項、第十六條第三項所為之下列裁定者
，為本法所稱違反保護令罪，處三年以下有期徒刑、拘役或科或
併科新臺幣十萬元以下罰金：
一、禁止實施家庭暴力。
二、禁止騷擾、接觸、跟蹤、通話、通信或其他非必要之聯絡行
為。
三、遷出住居所。
四、遠離住居所、工作場所、學校或其他特定場所。
五、完成加害人處遇計畫。
